臺灣新竹地方法院刑事判決　　　　　　　　　　　　　九十一年度簡上字第七四號
　　上　訴　人　臺灣新竹地方法院檢察署檢察官
　　被　　　告　甲○○
右上訴人因被告公共危險案件，不服本院新竹簡易庭九十一年度竹交簡字第一０一號
中華民國九十一年四月二十六日第一審簡易判決（原聲請簡易判決處刑案號：臺灣新
竹地方法院檢察署九十一年度偵字第八三八號），提起上訴，本院管轄第二審之合議
庭判決如左：
    主  文
上訴駁回。
    事  實
一、甲○○明知飲酒後駕車將因注意力降低、反應力變慢，隨時有致人於死、傷之危
    險，且道路交通安全規則處罰條例定有於飲酒後呼氣之酒精濃度達每公升零點二
    五毫克時即不得駕車之規定，竟仍於民國九十一年二月四日十七時許，在新竹縣
    寶山鄉某處飲用高梁酒一瓶後，已達不能安全駕駛動力交通工具之狀態，仍於同
    日二十一時四十二分許，駕駛車牌號碼ＬＵ－七七０八號自小客車上路欲前往苗
    栗縣竹南鎮，行經新竹市○○路成仁橋口時，經警攔檢發現作直線測試時，有腳
    步不穩之情形，並檢測其呼氣所含酒精濃度為每公升零點八三毫克而查獲上情。
二、案經新竹市警察局第三分局報請臺灣新竹地方法院檢察署檢察官偵查聲請簡易判
    決處刑。
    理  由
一、右揭事實，業據被告甲○○於警訊、偵查及本院受命法官訊問時供承不諱，並有
    酒精呼氣濃度測定數據紙、刑法第一百八十五條之三案件測試觀察紀錄表、汽車
    駕駛人酒後生理協調平衡檢測記錄表、新竹市警察局第三分局竹市警交字第Ｅ0
    0000000號舉發違反道路交通管理事件通知單各一紙附卷可稽。按酒精濃
    度呼氣已達每公升零點五五毫克時，肇事率為一般正常人之十倍，有法務部八十
    八年五月十八日所發之法八八檢字第００一六六九號函在卷為憑，被告經警攔查
    後測得其呼氣中酒精濃度為每公升零點八三毫克，已逾前述零點五五毫克之數值
    ，堪認被告確已達不能安全駕駛動力交通工具之狀態。本件事證明確，被告犯行
    洵堪認定，應予依法論科。
二、核被告甲○○所為，係犯刑法第一百八十五條之三之服用酒類不能安全駕駛動力
    交通工具而駕駛罪。原審以被告所犯罪事證明確，援引適用刑法第一百八十五條
    之三、第四十二條第二項、第七十四條第一款、第九十三條第一項，罰金罰鍰提
    高標準條例第二條，量處被告罰金一萬五千元，如易服勞役，以三百元折算一日
    ，緩刑二年，緩刑期內付保護管束，核其認事用法，俱無違誤，量刑亦稱允洽。
三、上訴人上訴意旨略以：被告呼氣所含酒精濃度每公升高達零點八三毫克，超出標
    準甚多，其行駛道路之危險性更加提昇，且自酒後駕車達不能安全駕駛之程度之
    行為明列有刑罰之處罰規定，已有相當時日，一般民眾皆能得到正確之宣導訊息
    ，理當知所節制，而對行車安全多所慎重，然被告並非未受相當教育之人，理當
    有此判斷能力，其甘冒此風險而不顧行駛於路上之自己及他人安全，應當接受相
    當刑罰之裁判，以收警惕之效，故原審宣告緩刑，自有不當，爰請撤銷原判決之
    緩刑宣告等語。
四、經查：
（一）被告係於上開時地因作直線測試，腳步不穩，為警攔檢查獲等情，已據被告自
      承在卷，被告尚未因此而另有其他事故之發生（例如：擦撞攔檢護攔、其他路
      邊公共設施等），足徵被告僅係單純酒後不能安全駕車而駕駛耳，且犯後坦承
      犯行，態度良好，顯具悔意，是原審判處被告罰金一萬五千元應認並無不當。
（二）再被告前未曾受有期徒刑以上刑之宣告，此有臺灣高等法院被告全國前案紀錄
      表及刑案資料查註紀錄表各一份在卷可查，因一時短於思慮而酒後駕車，原審
      審酌上開等情認為以暫不執行為適當併予宣告緩刑二年應認並無不當可言，況
      被告酒後駕車業經警察開單製發處以行政罰鍰，所處罰鍰易以吊扣駕照，連同
      本應吊扣駕照一年併計，被告吊扣駕照期間自九十一年二月四日起至九十二年
      五月三日止，有公務電話紀錄一紙在卷可參，是以被告歷經警訊及檢察官偵查
      程序予以告戒後，以及前開之行政罰鍰與吊扣駕駛執照一年之行政處分執行後
      ，應已知所警惕，相信不會再犯，應認原審對其所宣告之刑，以暫不執行為適
      當，而併予宣告緩刑二年，亦無不當。
（三）又被告之行為雖仍有加以刑事處罰之必要，然刑事處罰之目的係在使違法者記
      取教訓，不致再犯，並非僅有增加其經濟上之負擔始稱之為處罰，且緩刑制度
      除係防範短期自由刑之流弊外，並係予被告自新之機會，避免因一次之過錯，
      即令其人生蒙有不可抹滅之缺失，故若認有予自新之機會，且認刑之宣告以暫
      不執行為宜時，不論其係有期徒刑、拘役，甚或罰金刑，依法均得予宣告，此
      即授權法官依個案事實及必要性予以衡量，蓋每一個案具體狀況均有其個別性
      ，自非得一以概之，亦非同類型案件所判刑度均需相同方得稱符合公平，以本
      案而言，被告雖有前開之違法行為，然其犯後已知所悔悟，且刑罰目的並非僅
      在於報復被告之犯行，尚有教育及預防之功能，期使不慎觸法者能知法及不致
      有再犯之虞，本案原審於宣告緩刑時，併宣告緩刑期內付保護管束，其用意即
      在使本件被告因法律知識不足部分予以補足，故於二年緩刑期內，隨時促使其
      注意言行。是本件被告雖經緩刑之宣告，然於緩刑二年期內，需定時向觀護人
      報到予以法律教育，而能時刻記住其所受之刑罰，與易科罰金未宣告緩刑而需
      繳交可觀之罰金，均能使被告產生警惕，而能達到法律制定之目的。
（四）綜上，原審簡易判決之認事用法及量刑均無不當，上訴意旨請求撤銷緩刑之宣
      告，並無理由，原判決應予維持，上訴人之上訴應予駁回。
五、被告經合法傳喚，無正當理由不到庭，有審理傳票送達回證一紙在卷可按，爰不
    待其陳述，依據刑事訴訟法第三百七十一條之規定，逕行判決。
據上論斷，應依刑事訴訟法第四百五十五條之一第一項、第三項、第三百六十八條、
第三百七十一條，判決如主文。
本案經檢察官林佳穎到庭執行職務。
中      華      民      國    九十一    年      八      月     十三     日
                              臺灣新竹地方法院刑事第一庭
                                  審判長法  官  賴  淑  敏
                                        法  官  彭  淑  苑
                                        法  官  李  珮  瑜
不得上訴。
右正本證明與原本無異。
                                        書記官  龔  紀  亞
中      華      民      國    九十一    年      八      月     十三     日
